# 迁徙率出现中间断层的情况

提问人：lamour.zly 时间：2021-01-15 10:25:00
按照以上情况计算出来的历史损失率1-2年和4-5年的均是零损失，麻烦问一下陈版主如何解决这个问题。后面附有详细数据计算@ chenyiwei 2.png
(13.25 KB, 下载次数: 20)
前天 10:20 上传
计算的迁徙率
1.png
(16.01 KB, 下载次数: 20)
前天 10:20 上传
账龄情况
迁徙率计算.xlsx
前天 10:23 上传
24.1 KB, 阅读权限: 100 , 下载次数: 1

回答人：chenyiwei
你所说的情况，建议考虑作为两个组合，其中对 2018 年末的三年以上部分，按100%计提准备；剩余应收账款按照账龄和迁徙率计算各账龄段的准备，避免出现断层情况的影响。